【裁判字號】    90,交易,438
【裁判日期】    900829
【裁判案由】    公共危險
【裁判全文】
臺灣臺中地方法院刑事判決                          九十年度交易字第四三八號
    公  訴  人  臺灣台中地方法院檢察署檢察官
    被      告  乙○○
右列被告因公共危險等案件，經檢察官提起公訴（九十年度偵字第一０二四八號），
本院判決如左：
    主  文
乙○○服用酒類，不能安全駕駛動力交通工具而駕駛，處拘役伍拾日，如易科罰金，
以參佰元折算壹日。
被訴過失傷害部分，公訴不受理。
    事  實
一、乙○○於民國九十年六月一日下午一時許起至五時許止，在台中市○○區○○路
    舊社公園飲用酒類後，已呈酒醉狀態而不能安全駕駛動力交通工具，竟不顧公眾
    之安危，猶執意於同日下午五時五分許，駕駛車牌號碼ＲＡ─０五四九號自小客
    車，沿台中市區○道路行駛，迨於同日下午五時二十分許，由南往北方向途經台
    中市○○區○○路與長生巷口時，與沿長生巷由北往南方向騎乘車牌號碼ＪＧＣ
    ─七二二號機車之甲○○發生碰撞，造成甲○○倒地後受有上肢、下肢、軀幹開
    放性傷口等傷害（涉犯過失傷害部分業經撤回告訴）。嗣經警據報至現場處理後
    ，於同日下午五時三十九分許對乙○○施以口呼氣方式測試酒精濃度，發現其酒
    精濃度測定值仍高達每公升一．一三毫克，始查悉上情。
二、案經台中市警察局第五分局報請台灣台中地方法院檢察署檢察官偵查起訴。
    理  由
甲、有罪部分：
一、訊據被告乙○○對於右揭酒後駕車並發生車禍之事實坦承不諱，核與被害人甲○
    ○指述情節除車禍發生原因外大致相符，並有照片十二幀、診斷證明書、台中市
    ○○○道路交通事故調查報告表、酒精測定值測試紙、測試觀察紀錄表各乙紙附
    卷可資佐證。被告雖矢口否認有何酒醉駕車之犯行，辯稱：伊當時意識清楚云云
    。惟按服用酒類不能安全駕駛動力交通工具之認定，參考德國、美國之認定標準
    ，對於酒精濃度呼氣已達每公升○．五五毫克或血液濃度達百分之○．一一以上
    ，肇事率為一般正常人之十倍，應認為已達不能安全駕駛之標準（法務部八十八
    年五月十八日八八年度法檢字第一六六九號函參照），被告肇事後所測得吐氣中
    所含酒精濃度仍高達每公升一．一三毫克，顯已達不能安全駕駛動力交通工具之
    程度甚明；又依卷附測試觀察紀錄表之觀察結果所載，被告有精神無法集中、語
    無倫次、含糊不清、多話、大笑、泥醉等酒醉現象，並益足徵被告駕車時確顯已
    達不能安全駕駛動力交通工具之程度，至為灼然。被告所辯，核係卸責之詞，殊
    難憑採。故本件事證明確，被告犯行堪以認定，應予依法論科。
二、核被告所為，係犯刑法第一百八十五條之三服用酒類致無法安全駕駛動力交通工
    具罪。爰審酌被告酒醉後已不能安全駕駛，仍不顧公眾之安危，貿然駕車，應予
    非難；兼衡及被告素行，犯後未能坦承犯行，惟已與被害人達成和解，並賠償損
    害（有和解書影本一紙在卷可參）之犯後態度等一切情狀，量處如主文所示之刑
    ，並諭知易科罰金之折算標準，以資懲儆。
乙、不受理部分：
一、公訴意旨另以：被告於九十年六月一日下午五時二十分許，酒後駕駛車牌號碼Ｒ
    Ａ─０五四九號自小客車，由台中市○○路往環中路方向前進，行經昌平路二段
    及長生巷交叉口時，應注意車前狀況，而依當時情形，又無不能注意之情形，竟
    因酒醉駕車而疏於注意，與告訴人甲○○所駕駛，由長生巷左轉昌平路之ＪＧＣ
    ─七二二號機車相撞，致告訴人受有上、下肢及軀幹開放性傷口因認被告另涉有
    有刑法第二百八十四條第一項前段之過失傷害罪嫌等語。
二、按告訴乃論之罪，其告訴人於第一審辯終結前，得撤回其告訴；又告訴經撤回者
    ，應諭知不受理之判決，刑事訴訟法第二百三十八條第一項、第三百零三條第三
    款分別定有明文。經查本件被告上開犯行經檢察官以刑法第二百八十四條第一項
    前段之過失傷害罪提起公訴，依同法第二百八十七條前段規定係屬告訴乃論之罪
    ，茲據告訴人於辯論終結前具狀撤回告訴，有聲請撤回告訴狀可稽，依前開規定
    ，爰諭知不受理之判決。
據上論斷，應依刑事訴訟法第二百九十九條第一項前段、第三百零三條第三款，刑法
第一百八十五條之三、第四十一條第一項前段，罰金罰鍰提高標準條例第二條，判決
如主文。
中      華      民      國      九十      年      八      月    二十九  日
                                    臺灣臺中地方法院交通法庭
                                        法官  劉長宜
右正本證明與原本無異。
如不服本判決，應於判決送達後十日內向本院提出上訴狀，上訴於臺灣高等法院臺中
分院( 須附繕本 )。
                                        書記官
中      華      民      國      九十      年      八      月     三十   日
附錄本案論罪科刑法條全文：
刑法第一百八十五條之三
服用毒品、麻醉藥品、酒類或其他相類之物，不能安全駕駛動力交通工具而駕駛者，
處一年以下有期徒刑、拘役或三萬元以下罰金。


司法院資訊處製作；財團法人民間司法改革基金會備份。
